臺灣桃園地方法院刑事裁定
111年度單禁沒字第98號
聲  請  人  臺灣桃園地方檢察署檢察官
被      告  MURPHY CAMREN PORTER  男  (西元0000年00月00                      日生)



上列聲請人因被告違反毒品危害防制條例案件（110年度偵字第2
8523號），聲請單獨宣告沒收（111年度聲沒字第80號），本院
裁定如下：
    主  文
聲請駁回。　　
    理  由
一、聲請意旨略以：被告MURPHY CAMREN PORTER（中文姓名卡麥
    倫，下稱卡麥倫）涉嫌運輸第二級毒品及輸入禁藥案件，業
    經臺灣桃園地方檢察署（下稱桃園地檢署）檢察官以110年
    度偵字第28523號為不起訴處分確定，而該案扣得藥品3瓶，
    經臺北榮民總醫院檢驗，其中1瓶檢出其內錠劑含有安非他
    命成分，另2瓶檢出其內錠劑分別含有氟西汀、美托普洛成
    分，有臺北榮民總醫院毒品成分鑑定書及毒品純度鑑定書各
    1份在卷可佐，足認該瓶內錠劑係毒品危害防制條例第2條第
    2項第2款之第二級毒品，屬違禁品，另2瓶則係藥事法之禁
    藥，爰依毒品危害防制條例第18條第1項前段、藥事法第79
    條第1項、第38條第1項及刑法第40條第2項規定聲請宣告沒
    收等語。
二、按查獲之第一、二級毒品及專供製造或施用第一、二級毒品
    之器具，不問屬於犯人與否，均沒收銷燬之；違禁物或專科
    沒收之物得單獨宣告沒收，毒品危害防制條例第18條第1項
    前段及刑法第40條第2項固分別定有明文。又新修正之刑法
    沒收規定，雖已將沒收修正為具獨立性之法律效果，其宣告
    不必然附隨於裁判為之，因事實上或法律上原因未能追訴犯
    罪行為人之犯罪或判決有罪者，亦得單獨宣告沒收，惟除違
    禁物係無主物外，仍須該違禁物與犯罪行為人之犯行有某種
    程度之關連，始得不問屬於犯罪行為人與否，對該犯人於裁
    判時併宣告沒收之，或對該犯人單獨宣告沒收；非謂凡違禁
    物，即得對任何人為沒收之宣告。
三、經查：
（一）被告卡麥倫所涉運輸第二級毒品及輸入禁藥罪嫌部分，雖
      經桃園地檢署檢察官以110年度偵字第28523號為不起訴處
      分確定，有該不起訴處分書及臺灣高等法院被告前案紀錄
      表在卷可參，惟依該不起訴處分書內容觀之，檢察官係以
      扣案之ADDERALL藥品2瓶，經送驗後未檢出毒品危害防制
      條例第2條所列管之第一、二、三、四級毒品，係檢出含
      有氟西汀、美托普洛成分，而認被告罪嫌不足不起訴處分
      確定。
（二）然該案以被告為收件人之包裹內，經查扣藥品3瓶，有刑
      案現場照片在卷足參，而該3瓶藥品送臺北榮民總醫院檢
      驗後，其中1瓶ADDERALL藥品檢出其內錠劑含有安非他命
      成分；至於Fluoxetine、Metoprolol各1瓶，其內錠劑則
      未檢出毒品危害防制條例第2條所列管之第一、二、三、
      四級毒品，惟分別檢出含有氟西汀、美托普洛成分，此有
      臺北榮民總醫院毒品成分鑑定書（一）、（二）在卷可佐
      ，又該瓶ADDERALL藥品之安非他命純質淨重為0.6679公克
      一情，亦有該院毒品純度鑑定書附卷可證。可見檢察官該
      不起訴處分書所指之未檢出毒品危害防制條例第2條所列
      管之第一、二、三、四級毒品，係檢出氟西汀、美托普洛
      之扣案藥品2瓶，應係指扣案之Fluoxetine、Metoprol-ol
      藥品各1瓶，而非扣案之ADDERALL藥品1瓶。
（三）綜上所述，尚難逕認被告運輸或輸入該含有安非他命成分
      之ADDERALL藥品1瓶之行為，業經檢察官以該不起訴處分
      書偵查終結，因上開扣案ADDERALL藥品1瓶仍為被告涉犯
      運輸第二級毒品或輸入禁藥罪嫌之重要證據，於該等犯行
      尚未經偵查終結或判決確定前，自不宜准許檢察官聲請單
      獨宣告沒收銷燬。準此，檢察官聲請將上開含有安非他命
      成分之ADDERALL藥品1瓶單獨宣告沒收銷燬，容有未洽，
      應予駁回。
四、（一）至於扣案經檢出含有氟西汀、美托普洛成分之藥品各
    1瓶，經送驗後並未檢出毒品危害防制條例第2條所列管之第
    一、二、三、四級毒品，已如前述，既非毒品，亦非違禁物
    ，自無從依毒品危害防制條例第18條第1項前段，或刑法第3
    8條第1項、第40條第2項等規定為沒收銷燬或沒收之宣告，
    是此部分聲請尚非有據。（二）又本案檢察官偵查後，既以
    扣案Fluoxetine、Metoprolol藥品各1瓶，均未檢出第一、
    二、三、四級毒品成分，而就被告涉犯藥事法第82條第1項
    之輸入禁藥罪嫌部分，認犯罪嫌疑不足而不起訴處分確定，
    業如前述，則前開扣案Fluoxetine、Metoprolol藥品各1瓶
    ，即不能認為係供犯罪所用或供犯罪預備或因犯罪所得之物
    ，自亦無適用刑法第38條第2項前段、刑事訴訟法第259條之
    1等規定宣告沒收之餘地。從而，本件聲請為無理由，應予
    駁回。（三）此外，依藥事法第79條之規定，查獲之偽藥或
    禁藥，沒入銷燬之，係以行政沒入而非刑事沒收處理，自宜
    由衛生主管機關另為適法之處分，併此敘明。
五、依刑事訴訟法第220條，裁定如主文。　　
中　　華　　民　　國　　111 　年　　4 　　月　　29　　日
                  刑事第十三庭    法　官　王兆琳
以上正本證明與原本無異。
如不服本裁定，應於送達後5日內，向本院提出抗告狀。
                                  書記官　鄭哲霖
中　　華　　民　　國　　111 　年　　4 　　月　　29　　日